【裁判字號】    99,審易,120
【裁判日期】    990324
【裁判案由】    竊盜
【裁判全文】
臺灣新竹地方法院刑事判決             99年度審易字第120號
公  訴  人  臺灣新竹地方法院檢察署檢察官
被      告  甲○○
上列被告因竊盜案件，經檢察官聲請簡易判決處刑（99年度速偵
字第177 號），本院新竹簡易庭認不宜依簡易判決處刑（99年度
審竹簡字第180 號），裁定由本院刑事庭改依通常程序審理，經
被告於本院準備程序中，就被訴事實為有罪之陳述，經告知被告
簡式審判程序之旨，並聽取檢察官、被告之意見後，經本院進行
簡式審判程序，本院判決如下：
    主    文
甲○○犯夜間侵入住宅竊盜罪，處有期徒刑陸月；如易科罰金，
以新臺幣壹仟元折算壹日。又犯夜間侵入住宅竊盜未遂罪，處有
期徒刑肆月；如易科罰金，以新臺幣壹仟元折算壹日。扣案之機
車鑰匙支，均沒收之。應執行有期徒刑捌月，如易科罰金，以
新臺幣折算壹日。扣案之機車鑰匙支，均沒收之。
    犯罪事實
一、甲○○基於意圖為自己不法所有之竊盜犯意，於民國99年1
    月26日晚間10時45分許之夜間，趁無人注意之際，侵入與新
    竹市○○○街85號公寓相連之地下室停車場，徒手竊取乙○
    ○所有而置放於車牌號碼JR6- 213號重型機車右照後鏡上方
    之黑色全罩式安全帽1 頂得手。另基於意圖為自己不法所有
    之竊盜犯意，於上揭時、地，以其自備之機車鑰匙3 支插入
    張淑玲所有之車牌號碼RJU- 051號輕型機車電門，欲發動電
    源駛離之際，適張淑玲於同日晚間10時50分許下樓欲騎乘機
    車而當場發覺，經報警處理查獲而未遂（黑色全罩式安全帽
    1頂、車牌號碼RJU- 051號輕型機車1輛分別發還乙○○、張
    淑玲領回）。
二、案經新竹市警察局移送臺灣新竹地方法院檢察署檢察官偵查
    起訴。
    理    由
一、程序部分：
    按除被告所犯為死刑、無期徒刑、最輕本刑為3 年以上有期
    徒刑之罪或高等法院管轄第一審案件者外，於前條第1 項程
    序進行中，被告先就被訴事實為有罪之陳述時，審判長得告
    知被告簡式審判程序之旨，並聽取當事人、代理人、辯護人
    及輔佐人之意見後，裁定進行簡式審判程序，刑事訴訟法第
    273條之1第1 項定有明文。本案被告甲○○所犯係死刑、無
    期徒刑、最輕本刑為3 年以上有期徒刑以外之罪，其於準備
    程序中就被訴事實為有罪之陳述，經告知簡式審判程序之旨
    ，並聽取公訴人及被告甲○○之意見後，本院認為適宜進行
    簡式審判程序，合先敘明。
二、認定被告甲○○犯行所憑之各項證據：
（一）被告甲○○於警詢、偵查中之供述及於本院準備程序、簡
      式審判程序時均坦承不諱。其稱：伊因欠缺交通工具，於
      99年1 月26日晚間45分許，在新竹市○○○街85號地下室
      停車場內，趁車主不在之際，徒手竊取放在車牌號碼JR6-
      213號重型機車右照後鏡上方之黑色全罩式安全帽1頂，並
      以自備鑰匙插入車牌號碼RJU- 051號輕型機車電門竊取該
      機車，於同日晚間10時50分許，正要啟動該機車電源時，
      當場為警查獲等語（見偵查卷第5、6、25、26頁，本院卷
      第11、13至15頁）。
（二）證人即被害人張淑玲於警詢時之證述。其稱：她於96年1
      月26日晚間10時50分許，從新竹市○○○街85號住處下樓
      至地下停車場欲騎乘所有之車牌號碼RJU- 051號輕型機車
      時，發現被告甲○○頭戴黑色安全帽，正要騎著她所有之
      上揭機車欲離去，經她報警處理而當場查獲等語（見偵查
      卷第7頁）。
（三）證人即被害人乙○○於警詢時之證述。其稱：警方於99年
      1 月26日晚間10時50分許在新竹市○○○街85號地下停車
      場查獲之被告甲○○所竊取之黑色全罩式安全帽，係她所
      有而放置在車牌號碼JR6- 213號重型機車之安全帽等語（
      見偵查卷第8頁）。
（四）扣案之機車鑰匙3 支（見偵查卷第29頁）：佐證被告甲○
      ○有竊取被害人張淑玲所有之車牌號碼RJU- 051號輕型機
      車之事實。
（五）新竹市警察局扣押筆錄、扣押物品目錄表各1 份、車籍查
      詢-基本資料詳細畫面2 紙、贓證物認領保管單2紙、刑案
      現場照片4張等在卷可稽（見偵查卷第9至14、16至19頁）
      ：佐證被告甲○○有竊取被害人乙○○所有之黑色全罩式
      安全帽1頂及被害人張淑玲所有之車牌號碼RJU-051號輕型
      機車等事實。
（六）綜上，本案被告甲○○之犯行，事證明確，均應依法予以
      論科。
三、論罪科刑：
（一）論罪：按「大樓式或公寓式住宅之地下室，係附屬於該大
      樓或公寓，為該種住宅居住人生活起居場所之一部分，與
      住宅之關係密不可分，如於夜間侵入該種住宅地下室竊盜
      ，自應依刑法第三百二十一條第一項第一款論罪。」（最
      高法院82年臺上字第5704號判決要旨參照），又「竊盜罪
      既遂與未遂之區別，應以所竊之物已否移入自己權力支配
      之下為標準。若已將他人財物移歸自己所持，即應成立竊
      盜既遂罪。」（最高法院17年上字第509 號判例要旨參照
      ）；是被告甲○○於夜間侵入與公寓相連之地下停車場竊
      取被害人張淑玲所有黑色全罩式安全帽之犯行，核其所為
      ，係犯刑法第321 條第1項第1款之夜間侵入住宅加重竊盜
      。另同於上開時、地，持自備鑰匙行竊被害人張淑玲所有
      之車牌號碼RJU- 051號輕型機車，然尚未將該機車置於自
      己權力支配即遭被害人張淑玲當場發覺致未得逞，乃著手
      於犯罪行為之實行而不遂，為未遂犯，故核被告甲○○此
      部分所為，乃係觸犯同法第321條第1項第1款、第2項之夜
      間侵入住宅加重竊盜未遂罪，並得依同法第25條第2 項之
      規定，按既遂犯之刑度減輕其刑。至檢察官聲請簡易判決
      處刑書原認被告甲○○上開2犯行，分別係觸犯刑法第320
      條第1項之普通竊盜罪及同法第320條第1項、第3項之普通
      竊盜未遂罪，容有未恰，經本院當庭變更起訴法條為刑法
      第321 條第1 項第1 款、第2項，附此敘明。
（二）數罪併罰：被告甲○○所犯2 次竊盜犯行，其犯意各別，
      被害人亦不同，自應分別論罪，合併處罰。
（三）量刑：爰審酌被告甲○○前有竊盜刑事前科，此有臺灣高
      等法院被告前案紀錄表在卷可稽，雖不構成累犯，然已徵
      其素行非善，仍不知悔悟，竟為貪圖一己之私，分別竊取
      被害人乙○○所有之黑色全罩式安全帽1 頂及被害人張淑
      玲所有之車牌號碼RJU- 051號輕型機車欲供己作為代步之
      用，所為實不足取，幸經被害人張淑玲當場發覺得以即時
      追回，並念其犯後坦承犯行不諱，態度尚可，犯罪手法亦
      屬平和，所竊取之黑色全罩式安全帽1頂及車牌號碼RJU-0
      51號輕型機車分別發還被害人乙○○、張淑玲領回等一切
      情況，分別量處如主文所示之刑，併諭知應執行刑及易科
      罰金之折算標準，以示懲儆。
（四）沒收：扣案之鑰匙3支（保管字號：99年度保管字第144號
      ，扣押物品清單見偵查卷第29頁），均係被告甲○○所有
      且供其竊取被害人張淑玲所有機車所用，業據被告甲○○
      供承在卷（見偵查卷第7、26頁，本院卷第14頁背面），
      爰依刑法第38條第1項第2款規定，均宣告沒收之。
據上論斷，應依刑事訴訟法第452 條、第273 條之1 第1 項、第
299 條第1 項前段、第300 條，刑法第321 條第1 項第1 款、第
2 項、第25條第2 項、第51條第5 款、第41條第1 項前段、第2
項、第8 項、第38條第1 項第2 款，判決如主文。
本案經檢察官洪期榮到庭執行職務。
中    華    民    國    99    年    3     月    24    日
                    刑事第九庭法  官    劉兆菊
以上正本證明與原本無異。
如不服本判決應於收受本判決後10日內向本院提出上訴書狀，上
訴書狀應敘述具體理由。上訴書狀未敘述上訴理由者，應於上訴
期間屆滿後20日內補提理由書狀於本院「切勿逕送上級法院」。
中    華    民    國    99    年    3     月    24    日
                              書記官    林兆嘉
附錄本案論罪科刑法條：
中華民國刑法第321條
犯竊盜罪而有左列情形之一者，處6月以上、5年以下有期徒刑：
一、於夜間侵入住宅或有人居住之建築物、船艦或隱匿其內而犯
    之者。
二、毀越門扇、牆垣或其他安全設備而犯之者。
三、攜帶兇器而犯之者。
四、結夥三人以上而犯之者。
五、乘火災、水災或其他災害之際而犯之者。
六、在車站或埠頭而犯之者。
前項之未遂犯罰之。

司法院資訊處製作；財團法人民間司法改革基金會備份。
